Inventaris van het archief van de Administratieve Groep van de Luchmachtstaf en voorgangers van het Ministerie van Defensie (1946) 1947-1950
Nationaal Archief, Den Haag
Administratieve groep van de Luchmachtstaf en voorgangers
Luchtmachtstaf / Administratie
1946-1950
merendeel 1947-1950
D54
2.80 meter; 61 inventarisnummers.
Normale geschreven, getypte en gedrukte documenten, geen bijzondere handschriften.
Nationaal Archief, Den Haag
Administratieve groep van de Luchmachtstaf
Dit archief bevat hoofdzakelijk materiaal over het personeel, werkzaam bij de Nederlandse Luchtmacht, die in de eerste jaren na de Tweede Wereldoorlog opnieuw moest worden opgebouwd. Het archief is geordend volgens het verbaalstelsel (chrologische series, ontsloten door agenda's op nummer, die op hun beurt zijn ontsloten door indices op trefwoord).
Archiefvorming
Geschiedenis van de archiefvormer
De Administratieve Groep van de Luchtmachtstaf ressorteerde destijds onder het Ministerie van Oorlog. Over de geschiedenis van de Administratieve Groep van de Luchtmachtstaf is niets bekend. Wel is duidelijk dat de Administratieve Groep en zijn voorgangers zoals de naam al aangeeft administratieve werkzaamheden verrichtte binnen de Luchtmachtstaf. Deze werkzaamheden hadden voornamelijk betrekking op personeelsgebied.
Geschiedenis van het archiefbeheer
In het verleden heeft vernietiging plaatsgevonden en er is een duidelijke vermenging met het archief van de Chef Personeel van de Luchtmachtstaf en voorgangers. Aangezien deze bestanden door het Ministerie van Defensie zijn gescheiden in een deel Administratieve Groep van de Luchtmachtstaf en een deel Chef Personeel van de Luchtmachtstaf, is besloten de bestanden conform te bewerken.
De bestanden van de Chef Personeel van de Luchtmachtstaf en de Administratieve Groep van de Luchtmachtstaf zijn echter niet los van elkaar te zien. Samen vormen ze een onmisbaar hoofdstuk in de geschiedenis van de opbouw van de Nederlandse luchtmacht.
De verwerving van het archief
Het archief is krachtens bepalingen van de Archiefwet overgebracht.
Inhoud en structuur van het archief
2.13
Selectie en vernietiging
Vanwege de historische context, met name in het licht van de opbouw van de Nederlandse Luchtmacht en de relatie met de Tweede Wereldoorlog, is dit archief in zijn geheel als te bewaren aangemerkt.
Aangezien dit archief in zijn geheel als te bewaren is aangemerkt, was het niet nodig om met behulp van selectielijsten selectie uit te voeren.
Ordening van het archief
De oorspronkelijke ordening door middel van het verbaalstelsel heeft ertoe geleid dat deze inventaris niet meer kan zijn dan een globale wegwijzer naar de inhoud van de stukken. De oude toegangen (de agenda’s) blijven de meest complete toegang tot de archiefbestanden. Een dieper niveau van ontsluiting was slechts mogelijk geweest in geval van stuksgewijze beschrijving.
De agenda’s van de ingekomen en uitgegane stukken zijn de primaire toegang op het archief. In deze agenda’s zijn alle ingekomen en uitgegane stukken op nummer ingeschreven met achter het nummer een summiere beschrijving van de inhoud. Aan de hand van het nummer kan het betreffende stuk worden gevonden in de rubriek ‘stukken op jaar en nummer’. Tevens is er nog een alfabetische index op de agenda’s.
Aanwijzingen voor de gebruiker
Openbaarheidsbeperkingen
Volledig openbaar.
Materiële beperkingen
Het archief kent geen beperkingen voor het raadplegen van stukken als gevolg van slechte materiële staat.
Aanvraaginstructie
Openbare archiefstukken kunnen online worden aangevraagd en gereserveerd. U kunt dit ook via de terminals in de studiezaal van het Nationaal Archief doen. Om te kunnen reserveren dient u de volgende stappen te volgen:
U maakt een profiel aan op www.gahetna.nl, en logt vervolgens in
Via de archiefinventaris (alleen de beschrijvingen met rode nummers) selecteert u het gewenste archiefstuk door op de knop 'Reserveren' te klikken
In het volgende scherm geeft u aan op welke dag u het archiefstuk wilt inzien
Indien u zich bevindt in de studiezaal en een tafelnummer heeft ontvangen kunt u dit nummer vermelden. Als u geen tafelnummer heeft kunt u tafelnummer 777 laten staan
Vervolgens bevestigt u uw reservering door deze te versturen.
Verwant materiaal
Beschikbaarheid van kopieën
De inventarisnummers van dit archief zijn niet in kopievorm beschikbaar.
Beschrijving van de series en archiefbestanddelen
- Agenda’s, A.
  - Ingekomen en uitgegane stukken., 1946-1950; 1-6; 6 pakken
    - 1946 (0001-0646), 1947 (0001-1780), 1948 (0001-0271), 1946-1948, 1
    - 1948 (0272-2350), 1948, 2
    - 1948 (2351-3032), 1949 (0001-1623), 1948-1949, 3
    - 1949 (1624-3562), 1950 (0001-0460), 1949-1950, 4
    - 1950 (0461-2699), 1950, 5
    - 1950 (2700-3717), 1950, 6
  - Alfabetische index op de agenda’s., 1947-1949; 7
- Stukken op jaar en nummer, B.
  - 0001-0646., 1946; 8; 1 pak
    Hierbij ook ongenummerde stukken.
  - 0001-1780., 1947; 9-14; 4 pakken en 2 omslagen
    - 0001-0299., 9
    - 0300-0599., 10; omslag
    - 0600-0899., 11; omslag
    - 0900-1199., 12
    - 1200-1499., 13
    - 1500-1780., 14
  - 0001-3032., 1948; 15-25; 8 pakken en 3 omslagen
    - 0001-0299., 15
    - 0300-0699., 16
    - 0700-0899., 17; omslag
    - 0900-1199., 18
    - 1200-1499., 19
    - 1500-1799., 20
    - 1800-2099., 21
    - 2100-2399., 22
    - 2400-2699., 23
    - 2700-2899., 24; omslag
    - 2900-3032., 25; omslag
  - 0001-3562., 1949; 26-42; 15 pakken en 2 omslagen
    - 0001-0199., 26
    - 0200-0399., 27; omslag
    - 0400-0599., 28; omslag
    - 0600-0799., 29
    - 0800-0999., 30
    - 1000-1199., 31
    - 1200-1399., 32
    - 1400-1599., 33
    - 1600-1799., 34
    - 1800-1999., 35
    - 2000-2199., 36
    - 2200-2399., 37
    - 2400-2599., 38
    - 2600-2799., 39
    - 2800-2999., 40
    - 3000-3199., 41
    - 3200-3562., 42
  - 0001-3717., 1950; 43-61; 18 pakken en 1 omslag
    - 0001-0199., 43
    - 0200-0399., 44
    - 0400-0599., 45
    - 0600-0799., 46
    - 0800-0999., 47
    - 1000-1199., 48
    - 1200-1399., 49
    - 1400-1599., 50
    - 1600-1799., 51
    - 1800-1999., 52
    - 2000-2199., 53
    - 2200-2399., 54
    - 2400-2599., 55
    - 2600-2799., 56
    - 2800-2999., 57
    - 3000-3199., 58
    - 3200-3399., 59
    - 3400-3599., 60
    - 3600-3717., 61; omslag